【裁判字號】    89,再,1
【裁判日期】    890307
【裁判案由】    違反水污染防治法
【裁判全文】
臺灣彰化地方法院刑事判決              八十九年度再字第一號
    上  訴  人
    即  被  告  甲○○
右列上訴人因違反水污染防治法案件，不服本院北斗簡易庭八十七年十二月四日第一
審簡易判決（八十七年度偵字第八四０三號），提起上訴，經本院管轄第二審之合議
庭八十八年度簡上字第一五號八十八年三月三十一日確定判決後，被告聲請再審，經
本院八十八年度聲再字第七號為開始再審之裁定，並更為審判，本院判決如左：
    主      文
原判決撤銷。
甲○○無罪。
    理      由
一、公訴意旨略以：甲○○係位於彰化縣溪州鄉○○路○段四十六號農峰股份有限公
    司之事業負責人，明知其公司無排放許可證，因排放廢水於地面水體，未符合放
    流水標準，經彰化縣政府通知限期改善，屆期仍未改善，按日連續處罰後，仍未
    完成改善，經彰化縣政府於民國八十六年十一月十八日依水污染防治法第三十八
    條處分停工，復於八十七年五月十五日通知該公司應確實停工，甲○○竟不遵行
    主管機關彰化縣政府上開停工命令，仍繼續作業，並將該公司蒸製皮革粉之製造
    加工作業後產生之所含有害健康物質超過放流水標準之廢水排放於地面水體舊濁
    水溪，嗣於八十七年一月十二日，經行政院環境保護署於該公司廠房之廢水排放
    口取水樣送驗，檢測出該公司廠房排放之廢水水溫，水中懸浮固體，化學需氧量
    均未符合放流水標準，因認甲○○涉有水污染防治法第三十四條第一項及第三十
    六條第一項之罪嫌云云。
二、原審及公訴人認定被告有上揭之罪嫌，無非以被告不遵主管機關之彰化縣政府於
    八十六年十月十八日依水污染防治法為處分停工命令，及彰化縣政府八十六年十
    二月一日八六彰府環三字第二一三三六四號函經提起訴願後，已被臺灣省政府將
    彰化縣政府原處分撤銷，命由原處分機關另為處分，而彰化縣政府於八十七年五
    月十五日另為處分時，仍惟持命農峰公司停工之處分為論據。
三、訊據被告甲○○矢口否認有何違反水污染防治法之犯行，辯稱：原處分機關所為
    之檢測方法有誤，且原審判決憑以認定之停工處分，於原判決言詞辯論終結後，
    判決宣示前，業經撤銷在案等語。
四、經查：彰化縣政府於八十七年五月十五日以彰府環三字第七六０一一號處分書所
    為維持命農峰公司停工之處分，經行政院環境保護署於八十八年三月十八日以
    環署訴字第００八四三一二號再訴願決定書決定撤銷，由原處分機關另為適當之
    處理後，已由彰化縣政府據而於八十八年四月三十日以八八彰府環三字第五一四
    六三號函撤銷在案等情，業據證人即彰化縣政府承辦人員李靜怡結證屬實，並有
    該函件在卷足憑，公訴人認被告有本件犯行，尚屬不能證明，上訴人上訴否認犯
    罪，即屬有理，原審未予加以詳查，遽為被告有罪之諭知，核尚有未當，應將原
    判決撤銷改判，並依法為被告無罪之諭知。
據上論斷，應依刑事訴訟法第四百三十六條、第四百五十五條之一第一項、第三項、
第三百六十九條第一項前段、第三百六十四條、第三百零一條第一項，判決如主文。
本案經檢察官陳德芳到庭執行職務。
中      華      民      國    八十九    年      三      月       七     日
                                    台灣彰化地方法院刑事第一庭
                                        審判長法官  葉  榮  郎
                                        法      官  郭  千  黛
                                        法      官  羅  培  昌
右正本證明與原本無異。
本件不得上訴
                                        法院書記官  吳  金  良
中      華      民      國    八十九    年      三      月       九     日


司法院資訊處製作；財團法人民間司法改革基金會備份。
